pl: Konfiguracja wejść/wyjść pedału gitarowego: Wejście mono / wyjście mono; Wejście mono / wyjście stereo; Wejście stereo / wyjście stereo; Inne
zh-CN: 吉他效果器输入/输出配置: 单声道输入 / 单声道输出; 单声道输入 / 立体声输出; 立体声输入 / 立体声输出; 其他
ro-RO: Configurația intrărilor/ieșirilor a pedalelor de chitară: Intrare mono / Ieșire mono; Intrare mono / Ieșire stereo; Intrare stereo / Ieșire stereo; Altele
es: Configuración de entrada y salida del pedal de guitarra: Entrada mono/salida mono; Entrada mono/salida estéreo; Entrada estéreo/salida estéreo; Otro
ko: 기타 페달 입출력 구성: 모노 입력 / 모노 출력; 모노 입력 / 스테레오 출력; 스테레오 입력 / 스테레오 출력; 기타
sl-SI: Konfiguracija vhodov/izhodov kitarskega pedala: Mono vhod / mono izhod; Mono vhod / stereo izhod; Stereo vhod / stereo izhod; Drugo
el: Διαμόρφωση εισόδου/εξόδου πεντάλ κιθάρας: Mono in / Mono out; Mono in / Stereo out; Stereo in / Stereo out; Άλλο
sk-SK: Konfigurácia vstupov/výstupov gitarového pedálu: Mono vstup / Mono výstup; Mono vstup / Stereo výstup; Stereo vstup / Stereo výstup; Iné
lt-LT: Gitaros pedalo įvesties / išvesties konfigūracija: Mono įvestis / mono išvestis; Mono įvestis / stereo išvestis; Stereo įvestis / stereo išvestis; Kita
pt-PT: Configuração de E/S de pedais de guitarra: Entrada mono/saída mono; Entrada mono/saída estéreo; Entrada estéreo/saída estéreo; Outro
de: I/O-Konfiguration des Gitarrenpedals: Mono In / Mono Out; Mono In / Stereo Out; Stereo In / Stereo Out; Sonstige
sv: Gitarrpedalens I/O-konfiguration: Mono in/mono ut; Mono in/stereo ut; Stereo in/stereo ut; Övrigt
ja: ギターペダルの入出力構成: モノラル入力/モノラル出力; モノラル入力/ステレオ出力; ステレオ入力/ステレオ出力; その他
nl: Gitaarpedaal I/O-configuratie: Mono in / mono uit; Mono in / stereo uit; Stereo in / stereo uit; Overig
it: Configurazione I/O del pedale per chitarra: Ingresso mono / Uscita mono; Ingresso mono / Uscita stereo; Ingresso stereo / Uscita stereo; Altro
da: Guitarpedal I/O-konfiguration: Mono ind / Mono ud; Mono ind / Stereo ud; Stereo ind / Stereo ud; Andet
zh-TW: 吉他效果器 I/O 配置: 單聲道輸入 / 單聲道輸出; 單聲道輸入 / 立體聲輸出; 立體聲輸入 / 立體聲輸出; 其他
bg-BG: Конфигурация на входно/изходни устройства за педали за китара: Моно вход / моно изход; Моно вход / стерео изход; Стерео вход / стерео изход; Други
th: การกำหนดค่าอินพุต/เอาต์พุตของแป้นเหยียบกีตาร์: โมโนเข้า / โมโนออก; โมโนเข้า / สเตอริโอออก; สเตอริโอเข้า / สเตอริโอออก; อื่นๆ
cs: Konfigurace I/O kytarového pedálu: Mono in / Mono out; Mono in / Stereo out; Stereo in / Stereo out; Ostatní
hr-HR: Konfiguracija ulazno/izlaznih elemenata gitarske pedale: Mono ulaz / mono izlaz; Mono ulaz / stereo izlaz; Stereo ulaz / stereo izlaz; Ostalo
fi: Kitarapedaalin I/O-kokoonpano: Mono sisään / mono ulos; Mono sisään / stereo ulos; Stereo sisään / stereo ulos; Muu
vi: Cấu hình đầu vào/đầu ra của bàn đạp guitar: Đầu vào Mono / Đầu ra Mono; Đầu vào Mono / Đầu ra Stereo; Đầu vào Stereo / Đầu ra Stereo; Khác
tr: Gitar pedalının giriş/çıkış yapılandırması: Mono giriş / Mono çıkış; Mono giriş / Stereo çıkış; Stereo giriş / Stereo çıkış; Diğer
ru: Конфигурация входов и выходов гитарной педали: Моновход / моновыход; Моновход / стереовыход; Стереовход / стереовыход; Другое
en: Guitar pedal I/O configuration: Mono in / Mono out; Mono in / Stereo out; Stereo in / Stereo out; Other
nb: Konfigurasjon av gitarpedal I/O: Mono inn / mono ut; Mono inn / stereo ut; Stereo inn / stereo ut; Annet
pt-BR: Guitarra pedal configuração de E/S: Entrada mono/saída mono; Entrada mono/saída estéreo; Entrada estéreo/saída estéreo; Outro
hu: Gitárpedál I/O konfiguráció: Monó be / Monó ki; Monó be / Sztereó ki; Sztereó be / Sztereó ki; Egyéb
fr: Configuration des entrées et sorties de la pédale de guitare: Entrée mono / sortie mono; Entrée mono / sortie stéréo; Entrée stéréo / sortie stéréo; Autre